

# Philip Empl Wirtschaftsinformatik (M. Sc.)

- ▶ 20.08.1995 in Trostberg
- deutsch
- ledig

## Fähigkeiten

Softwareentwicklung	6+ Jahre
IT-Security	4+ Jahre
Internet Business/ E-Commerce	4+ Jahre
Webentwicklung	2+ Jahre
Big Data/ Data Science	2+ Jahre
Distributed Legder Technologie	2+ Jahre
Internet of Things (IoT)	1+ Jahre
Cloud Computing	1+ Jahre
Deutsch	L1
Englisch	C1

## **Biographie**

Ich habe Wirtschaftsinformatik an der Universität Regensburg studiert. Meine Studienschwerpunkte waren Internet Business und Informationssicherheit im Bachelor und Informationssicherheit im Master. Seit September 2020 bin ich wissenschaftlicher Mitarbeiter am Lehrstuhl für Wirtschaftsinformatik I (Prof. Dr. Pernul). Dort bin ich an einem vom Bundesministerium für Wirtschaft und Energie (BMWi) geförderten Forschungsprojekt beteiligt.

Meine Forschungsthemen sind Cybersecurity und Datenanalysen im Zusammenhang mit dem Internet of Things (IoT).

## Berufserfahrung

#### Wissenschaftlicher Mitarbeiter

09/2020 - heute

Lehrstuhl für Wirtschaftsinformatik I (Prof. Pernul) Universität Regensburg

Aufgabenbereiche: Technische Umsetzung der jeweiligen Arbeitspakete im Forschungsprojekt SISSeC und Lehre.

## Nebenberufliche Wissenschaftliche Hilfskraft (NWHK)

03/2020 - 08/2020

Lehrstuhl für Wirtschaftsinformatik I (Prof. Pernul) Universität Regensburg

Aufgabenbereiche: Mitwirken im Forschungsprojekt SISSeC, das vom Bundesministeriums für Wirtschaft und Energie gefördert wird, Konzeption eines Pufferund Persistenzsystems und Implementierung eines digitalen Zwillings.

#### Tutor - IT-Security I

09/2019 - 02/2020

Lehrstuhl für Wirtschaftsinformatik I (Prof. Pernul) Universität Regensburg

Kursinhalte: Live Hacking (SQL Injection), Klassische Kryptogaphie, Moderne Kryptogaphie (AES, DES), Kryptonanalyse, Identifikation und Authentifizierung, Rechte Management.

## Tutor - Informationssysteme: Entwicklungen und Trends

03/2019 - 08/2019

Lehrstuhl für Wirtschaftsinformatik I (Prof. Pernul) Universität Regensburg

Kursinhalte: Einführung in PL/SQL, Prozeduren und Funktionen, Triggerprogrammierung, Objektrelationale Erweiterungen in PL/SQL, NoSQL Grundlagen.

#### Tutor - IT-Security I

10/2018 - 03/2019

Lehrstuhl für Wirtschaftsinformatik I (Prof. Pernul) Universität Regensburg

Kursinhalte: Live Hacking (SQL Injection), Klassische Kryptogaphie, Moderne Kryptogaphie (AES, DES), Kryptonanalyse, Identifikation und Authentifizierung, Rechte Management.

## **Bildung**

10/2017 - 07/2020

Wirtschaftsinformatik (M. Sc.)

Universität Regensburg

IT-Sicherheit • Data Science
Masterarbeit: "Vom Edge zur
Cloud: eine explorative Studie zum
Austausch und der Analyse von
IoT-Daten".

10/2014 - 08/2017

Wirtschaftsinformatik (B. Sc.)

Universität Regensburg

IT-Sicherheit • E-Commerce
Bachelorarbeit: "Addressing the inefficiency of searching backward: a novel tool to support authors of literature reviews".

09/2006 - 06/2014

#### **Allgemeines Abitur**

Maximillian-von-Montgelas Gymnasium Vilsbiburg

Mathematik • Deutsch • Englisch

■ Wirtschaft ■ Musik.

### Interessen

- ▶ Gitarrist bei Edit.Sprinter
- DIY Heimprojekte
- Krafttraining
- Smart Home
- ▶ Tierschutzverein Regensburg e.V.

### **Kontakt**

- Kumpfmühler Str. 5993051 Regensburg
- □ +49 152 0986 5490
- mail@philipempl.de
- ★ htifs.uni-regensburg.de
- github.com/philipempl
- ★ xing.com/Philip\_Empl

## Nebenberufliche Wissenschaftliche Hilfskraft (NWHK)

Professur für Wirtschaftsinformatik (Prof. Schryen) Universität Regensburg

Aufgabenbereiche: Unterstützung im EPIQUALIS (Epistomologische Fortschritte durch qualitative Literature-Reviews), Erstellung von Literaturdatensätze, Statische Datenanalyse, Forschungsdokumentation, Identifikation und Authentifizierung, Verwendung von Docker, Git, Python und R.

#### Praktikant

10/2017 - 03/2018

04/2018 - 10/2018

Wertschöpfungsorientiertes Produktionssystem BMW AG (Landshut)

Aufgabenbereiche: Weiterentwicklung der digitalen Prozesstafel, Mitverantwortung bei dessen Rollout, Implementierung einer Rüstungscheckliste, IST-Aufnahme der Taktzeiten von Prozessen.

#### Studentische Hilfskraft (SHK)

04/2017 - 10/2017

Professur für Wirtschaftsinformatik (Prof. Schryen) Universität Regensburg

Aufgabenbereiche: Unterstützung im EPIQUALIS (Epistomologische Fortschritte durch qualitative Literature-Reviews), Erstellung von Literaturdatensätze, Statische Datenanalyse, Forschungsdokumentation, Identifikation und Authentifizierung, Verwendung von Docker, Git, Python und R.

#### Tutor - Theoretische Informatik

10/2016 - 03/2017

Professur für Wirtschaftsinformatik (Prof. Schryen) Universität Regensburg

Kursinhalte: Einführung von Automaten, Deterministische endliche Automaten, Nichtdeterministische endliche Automaten, Reguläre Ausdrücke und Sprachen, Kontextfreie Grammatik und Sprachen, Push-down Automaten, Einführung von Turing Maschinen, Entscheidungsprobleme.

#### Werkstudent

03/2015 - 08/2016

Manufacturing Executive Systems DRÄXLMAIER Group (Vilsbiburg)

Aufgabenbereiche: Refactoring der DTO Model Klassen im MES/ PCM Software Projekt, Tests im Rahmen des MES Rollouts, Bearbeitung diverser Issues, Wiki.

### **Publikationen**

 Wagner, G. & Empl, P. & Schryen G. (2020). "Designing a novel strategy for exploring literature corpora". In: *Proceedings of the 28th European Conference on Information Systems (ECIS)*, Marrakesch, June 15-17, 2020.

Regensburg, den 1. Oktober 2020

Philip Empl